臺灣高等法院民事判決
109年度重上更一字第60號
上  訴  人  曾隆亮
訴訟代理人  沈朝標律師
複 代理 人  楊仲強律師
被 上訴 人  曾隆建
訴訟代理人  歐龍山律師

上列當事人間請求返還不當得利等事件，上訴人對於中華民國10
5年7月29日臺灣桃園地方法院104年度重訴字第216號第一審判決
提起上訴，經最高法院發回更審，本院於110年8月18日言詞辯論
終結，判決如下：
    主  文
原判決關於駁回上訴人後開第二、三項之訴部分，及假執行之聲
請暨訴訟費用之裁判均廢棄。
確認上訴人就附表編號五至十建物之權利範圍，各為二十分之一
。
被上訴人應給付上訴人新臺幣陸佰捌拾玖萬貳仟柒佰伍拾柒元，
及自民國一０四年一月十七日起至清償日止，按週年利率百分之
五計算之利息。
其餘上訴駁回。
第一、二審及發回前第三審訴訟費用，由上訴人負擔百分之四十
五，餘由被上訴人負擔。
本判決第三項所命給付部分，於上訴人以新臺幣貳佰貳拾玖萬捌
仟元為被上訴人供擔保後，得假執行；但被上訴人如以新臺幣陸
佰捌拾玖萬貳仟柒佰伍拾柒元預供擔保，得免為假執行。
    事實及理由
一、上訴人主張：如附表所示13筆建物(下合稱系爭13筆建物)，
    均未辦理保存登記；其中附表編號1至10建物為伊出資起造
    而原始取得，附表編號11至13建物為兩造父親曾天生(民國8
    3年1月20日死亡)之遺產，由兩造及及訴外人曾隆耀、曾慧
    媛、曾芳媛等5人共同繼承，並已辦理遺產分割，權利範圍
    各5分之1。伊於83年間委任被上訴人出租系爭13筆建物，依
    民法第541條第1項規定，被上訴人應將委任事務收取之租金
    交付予伊；倘認兩造無委任關係存在，被上訴人明知系爭13
    筆建物為伊所有，竟未經伊之同意，擅自將系爭13筆建物出
    租，受有相當於租金之利益，自應依民法第179條規定返還
    ；或被上訴人為伊管理事務，因此獲有不法管理之利益，亦
    應依民法第177條第2項規定返還。又被上訴人自94年12月18
    日至102年12月18日止，每年收取系爭13筆建物租金，按編
    號1至10建物權利範圍2分之1，及編號11至13建物權利範圍5
    分之1計算，租金收入共計213萬4200元，8年共計1707萬360
    0元；扣除被上訴人已繳納之地價稅69萬4839.7元、房屋稅4
    3萬4566元，及代繳伊之綜合所得稅38萬3564元，共計151萬
    2969.7元後，被上訴人尚應給付伊1556萬0630元。爰依民法
    第541條第1項、第179條、第177條第2項規定，求為判決㈠確
    認系爭13筆建物之權利人及權利範圍，如附表「上訴人主張
    之權利範圍」欄所示；㈡被上訴人應給付伊1556萬0630元，
    及自支付命令送達翌日起至清償日止，按週年利率5%計算之
    利息（原審為上訴人敗訴之判決，上訴人不服，提起上訴）
    。並於本院上訴聲明：㈠原判決廢棄。㈡確認系爭13筆建物之
    權利人及權利範圍，如附表「上訴人主張之權利範圍」欄所
    示。㈢被上訴人應給付伊1556萬0630元，及自支付命令送達
    翌日起至清償日止，按週年利率5%計算之利息。㈣金錢給付
    部分，願供擔保請准宣告假執行。
二、被上訴人則以：附表編號1、4建物，及編號2、3建物，係互
    相連通之建物，均為兩造祖母曾張員妹（69年4月11日死亡
    ）所有，曾張員妹死亡後，由曾天生繼承，而為曾天生之遺
    產；附表編號5至10及12建物，為曾天生於00年間所建，均
    為曾天生之遺產；附表編號11及13建物則於曾天生死亡後，
    由伊所搭建，而由伊原始取得。退步言之，縱系爭13筆建物
    均為曾天生之遺產，但尚未分割，上訴人僅取得應繼分，並
    無應有部分，自無從行使權利。又伊係基於分管契約，使用
    管理附表編號1至10及12建物，並非無法律上之原因收取租
    金；且伊係為自己管理事務，兩造間並無委任關係存在，亦
    無不法管理之利益等語，資為抗辯。並於本院答辯聲明：㈠
    上訴駁回。㈡如受不利之判決，願供擔保請准宣告免為假執
    行。
三、查，㈠曾天生之繼承人為兩造及曾隆耀、曾慧媛、曾芳媛共5
    人；㈡系爭13筆建物均未理保存登記，其中附表編號12建物
    ，業於94年4月6日、101年8月22日申報為曾天生之遺產，由
    兩造及曾隆耀、曾慧媛、曾芳媛共5人共同繼承，並已分割
    ；㈢被上訴人自94年1月至102年12月止，出租系爭13筆建物
    ，按編號1至10建物權利範圍2分之1，及編號11至13建物權
    利範圍5分之1計算，每年收取租金共計213萬4200元；㈣被上
    訴人已繳納系爭13筆建物之地價稅69萬4839.7元、房屋稅43
    萬4566元、及代繳上訴人之個人綜合所得稅38萬3564元，共
    計151萬2969.7元等情，有繼承系統表、遺產稅繳清證明書
    、租金收入表，及遺產分割協議書等可參（見原審卷一第77
    頁、第81-84頁、第48-49頁，本院卷第403-412頁、第415-4
    49頁），且為兩造所不爭執（本院卷第69-70頁、第321-324
    頁、第498-499頁），堪信為真實。
四、本件應審究者為㈠上訴人請求確認附表編號1至10建物為其原
    始取得，權利範圍各為全部；附表編號11至13建物，為曾天
    生之遺產，權利範圍各為5分之1，是否有理？㈡上訴人依民
    法第541條第1項、第179條、第177條第2項規定，請求擇一
    判決被上訴人給付租金1556萬0630元本息，有無理由？茲分
    別論述如下：
  ㈠上訴人請求確認附表編號1至10建物為其原始取得，權利範圍
    各為全部；附表編號11至13建物，為曾天生之遺產，權利範
    圍各為5分之1，是否有理？
　⒈按確認法律關係之訴，非原告有即受確認判決之法律上利益
    者，不得提起，民事訴訟法第247條第1項前段定有明文。所
    謂即受確認判決之法律上利益，係指法律關係之存否不明確
    ，原告主觀上認其在法律上之地位有不妥之狀態存在，且此
    種不妥之狀態能以確認判決將之除去者而言。本件上訴人主
    張系爭13筆建物之權利範圍如附表「上訴人主張之權利範圍
    」欄所示，為被上訴人所否認。則兩造就系爭13筆建物之權
    利發生爭執，上訴人就系爭13筆建物之私法上地位，將有受
    侵害之危險，而得以確認判決加以除去。故上訴人提起本件
    確認之訴，應有確認判決之法律上利益，合先敘明。
　⒉次按當事人主張有利於己之事實者，就其事實有舉證之責任
    ，民事訴訟法第277條第1項前段定有明文。再按民法第425
    條之1規定雖以所有權讓與為明文，然未辦登記建物因無法
    辦理所有權移轉登記，而僅得以事實上處分權讓與，受讓人
    所取得之事實上處分權，較之所有權人之權能，實屬無異，
    依上開法條立法意旨，所謂「所有權讓與」，解釋上應包括
    就無法辦理所有權登記之土地或建物受讓事實上處分權之情
    形，始符法意（最高法院99年度台上字第1723號民事判決意
    旨參照）。　
　⒊附表編號1至4建物部分部分：　　
　　⑴、查附表編號1建物於39年2月1日即登記為兩造之祖母曾張
        員妹所有，有卷附土地建築改良物標示變更登記聲請書
        、建築改良物勘測結果通知書、土地登記委託書、登記
        清冊、建物平面圖及建物所有權證明書可稽(見原審卷
        一第39之4-39之9頁)，並為被上訴人所不爭執(見本院
        卷第468頁)。足認附表編號1建物，原係兩造祖母曾張
        員妹所有。
　　⑵、其次，觀諸附表編號2建物與編號1建物相鄰，為同一建
        物之左右兩側；附表編號3建物與編號2建物牆面相連，
        編號4建物則與編號1建物牆面相連等情，業經本院至現
        場履勘，並有勘驗筆錄及現場照片存卷可憑（見本院卷
        第279-281頁、第287-295頁）。堪信附表編號3、4建物
        ，應係沿附表編號2、1建物之牆面各自往外增建，附表
        編號1、4建物應為同一建物，附表編號2、3建物亦為同
        一建物。佐以附表編號1、4建物，編定為同一稅籍（稅
        籍編號00000000000），自18年起課稅；而附表編號2、
        3建物，亦編定為同一稅籍（稅籍編號00000000000），
        自53年起課稅，納稅義務人均為曾張員妹等情，有卷附
        桃園市政府地方稅務局中壢分局109年10月7日桃稅壢字
        第1097029772號函附之納稅義務人沿革可稽（見本院卷
        第237-239頁）。堪認附表編號1、4建物為相通之同一
        建物，附表編號2、3建物亦為相通之同一建物，原均為
        曾張員妹所有。
　　⑶、參以附表編號1、4建物及編號2、3建物坐落之桃園市○○
        區○○段00000地號土地，前由曾張員妹於67年9月6日出
        賣予訴外人林慶文；嗣林慶文於68年1月9日再出賣予曾
        天生、上訴人及曾隆耀，應有部分各6分之1、6分之2及
        6分之3等情，有卷附地籍圖及異動索引可稽(見原審卷
        一第101頁)。而附表編號1、4建物及編號2、3建物，則
        於69年1月25日，均以買賣原因，變更納稅義務人為上
        訴人及曾隆耀，權利範圍各2分之1等情，亦有上開納稅
        義務人沿革可稽(見本院卷第239頁)。可知曾張員妹已
        於67年9月6日將附表編號1、4建物及編號2、3建物連同
        坐落之桃園市○○區○○段00000地號土地出賣予林慶文，
        再由曾天生、上訴人及曾隆耀向林慶文買回土地，並由
        上訴人及曾隆耀買回附表編號1、4建物及編號2、3建物
        之事實上處分權，權利範圍各2分之1，並以此辦理稅籍
        登記。另佐以證人李鴻昌於原審證稱：附表編號1、2建
        物是老建築物，沒有拆掉，只是裝修一下，因為漏水等
        語(見原審卷二第117頁)。由此益證，附表編號1、4建
        物，及編號2、3建物於上訴人及曾隆耀買回時，並未拆
        除，僅係因漏水進行裝修，並非由上訴人重建而原始取
        得。故上訴人主張附表編號1至4建物，係伊買回祖父母
        原建舊屋後，重新整建，而由伊原始取得全部云云，尚
        非可採。
　　⑷、被上訴人雖抗辯：附表編號1至4建物實際上係曾天生出
        資購買，應屬曾天生之遺產云云，惟附表編號1、4建物
        及編號2、3建物，於69年1月25日，均以買賣原因，變
        更納稅義務人為上訴人及曾隆耀，權利範圍各2分之1，
        業如前述，如被上訴人認附表編號1至4建物非上訴人及
        曾隆耀購買，何以多年來就此均未爭執。此外，被上訴
        人並未提出具體證據證明附表編號1至4建物實際上係曾
        天生出資購買，難認被上訴人之抗辯為可採。準此，附
        表編號1、4建物，及附表編號2、3建物，應係上訴人以
        買賣為原因，取得事實上處分權，權利範圍各2分之1。
  ⒋附表編號5至10建物部分：
　　⑴、附表編號5至10建物，於86年4月間以新設籍（起造人）
        為原因，登記納稅義務人為上訴人及曾隆耀，權利範圍
        各2分之1等情，有上開納稅義務人沿革及房屋稅籍證明
        書可稽（見本院卷第237-239頁、第261-263頁）。可知
        上訴人與曾隆耀係以原始起造為原因，登記為附表編號
        5至10建物之納稅義務人，權利範圍各2分之1。
　　⑵、佐以證人即水電模版師傅李鴻昌於原審證稱：○○路徵收
        時，上訴人說要趁機建起來不用建照，伊是作建築的，
        有班底，就幫他介紹土方、泥水師傅，伊的部分就是水
        電跟模版，跟他抵債，剩的叫上訴人付款給工人；○○路
        在挖地下道時，伊從1樓蓋到8樓加強磚造，9樓是鐵皮
        等語（見原審卷二第117-118頁）；核與附表編號5至10
        建物為1樓房屋，2樓以上均為增建物，整棟建物均未辦
        理保存登記等情相符，有本院勘驗筆錄及現場照片可稽
        （見本院卷第280頁、第292頁）。足見證人李鴻昌於○○
        路徵收時，介紹建築土方工人予上訴人，而興建附表編
        號5至10建物及其上增建部分。　
　　⑶、被上訴人雖辯稱：附表編號5至10建物，均為曾天生於00
        年間出資興建，為曾天生之遺產，應由曾天生之繼承人
        共同繼承云云，並提出桃園市○○區○○段000000○00000地
        號土地地籍圖、異動索引及土地登記簿為證(見原審卷
        一第102頁、第174-175頁)。然附表編號5至10建物，於
        86年4月間即以新設籍(起造人)為原因，登記納稅義務
        人為上訴人及曾隆耀，權利範圍各2分之1，業如前述，
        如被上訴人認附表編號5至10建物非上訴人與曾隆耀原
        始起造，何以多年來就此均未爭執？再參以曾天生之繼
        承人前於92年5月8日已達成遺產分割協議，並將附表編
        號12建物列入曾天生之遺產而分割等情，有卷附遺產分
        割協議書可稽（見本院卷第447頁）。而附表編號5至10
        建物與附表編號12建物，僅相隔○○路對面而立，有卷附
        本院勘驗筆錄及現場照片可稽（見本院卷第280-281頁
        、第292-294頁）。則曾天生之繼承人何以僅將附表編
        號12建物列為曾天生之遺產，而未一併將附表編號5至1
        0建物亦列入曾天生之遺產加以分割？顯見曾天生之繼
        承人應知悉附表編號5至10建物，係上訴人與曾隆耀共
        有，權利範圍各2分之1，並已辦理稅籍登記，並非曾天
        生之遺產，因此未一併列入遺產分割。此外，被上訴人
        復未提出具體證據證明附表編號5至10建物為曾天生出
        資興建，而為曾天生之遺產。故被上訴人前揭所辯，即
        非可採。職故，附表編號5至10建物，應係上訴人與曾
        隆耀共有，權利範圍各2分之1。
　⒌附表編號11至13建物部分：　　　
　　⑴、附表編號12建物為曾天生之遺產，曾天生之繼承人已於9
        4年4月6日、101年8月22日達成遺產分割協議，並申報
        遺產稅且繳納完畢，而由兩造及曾隆耀、曾慧媛、曾芳
        媛共有，權利範圍各5分之1等情，有卷附遺產分割協議
        書、遺產稅繳清證明書、遺產稅逾核課期間證明書及遺
        產稅逾核課期間案件同意移轉證明書可稽(見原審卷一
        第98、99頁、本院卷第403-412頁、第449頁)，並為兩
        造所不爭執（見本院卷第498-499頁）。
　　⑵、參以附表編號11、13建物，係沿附表編號12建物牆面往
        左右增建而成，需依附於附表編號12建物本體，並無房
        屋稅籍編號，不具有獨立性等情，亦為兩造所不爭執(
        見本院卷第533頁)。且自附表編號11至13建物背面觀之
        ，該等建物後方整面均為牆壁等情，亦有卷附本院勘驗
        筆錄及現場照片可稽(見本院卷第281頁、第295頁)。堪
        認附表編號11、13建物，應係沿附表編號12建物牆面向
        左右增建，不具有獨立性，而屬附表編號12建物之一部
        。
　  ⑶、被上訴人雖舉支票存根、銷貨單及購買鋼板之銷貨單為
        證(見原審卷二第9-11頁、第81-111頁、第145-165頁)
        ，抗辯：附表編號11、13建物，係伊所搭建，由伊原始
        取得該二建物之所有權云云。惟查，附表編號11、13建
        物乃是依附編號12建物所增建，並不具有獨立性，核屬
        附表編號12建物之一部而已，已如前述；且參以證人即
        建物裝修師傅江燈文證稱：伊於101、102年左右係將附
        表編號1至4建物更換浪板等語（見原審卷二第136反頁
        ）以觀，僅足以證明被上訴人出資係局部修繕附表編號
        1至4建物而已，並非新建編號11、13建物。故被上訴人
        抗辯附表編號11、13建物，係由伊所新建之二個獨立建
        物，應由伊原始取得所有權云云，並無可採。　 
　　⑷、依上說明，附表編號11、13建物，既屬附表編號12建物
        之一部，且該編號12建物為曾天生遺產之一部，並經全
        體繼承人依應繼分比例予以分割為分別共有，權利範圍
        5分之1，業如前述，則兩造就編號12建物之權利範圍各
        5分之1，其效力當然及於該建物之一部即編號11、13建
        物。準此，附表編號11至13建物，均為兩造與曾隆耀、
        曾慧媛、曾芳媛分別共有，權利範圍各5分之1。
　⒍綜上所述，附表編號1至4建物，原係上訴人以買賣為原因取
    得事實上處分權，權利範圍各2分之1；附表編號5至10建物
    ，原係上訴人原始取得，權利範圍各2分之1；附表編號11至
    13建物，原係上訴人與被上訴人、曾隆耀、曾慧媛、曾芳媛
    分別共有，權利範圍各5分之1。惟上訴人已於102年12月20
    日，將附表編號1至4建物之事實上處分權權利範圍2分之1，
    贈與其子曾朝詮；將附表編號5至10建物之事實上處分權權
    利範圍20分之9，贈與曾朝詮；並將附表編號11至13建物之
    事實上處分權權利範圍5分之1，贈與曾朝詮，且以此辦理稅
    籍登記等情，有上開納稅義務人沿革及房屋稅籍證明書可稽
    （見本院卷第239-265頁）。故上訴人請求確認附表編號5至
    10建物為其取得，權利範圍各20分之1，為有理由；逾此部
    分，則無理由。
  ㈡上訴人依民法第541條第1項、第179條、第177條第2項規定，
    請求擇一判決被上訴人應給付租金1556萬0630元本息，有無
    理由？
　⒈按無法律上之原因而受有利益，致他人受有損害者，應返還
    其利益；雖有法律上之原因，而其後已不存在者，亦同，民
    法第179條定有明文。又民法第818條所定各共有人按其應有
    部分對於共有物之全部有使用收益之權，係指各共有人得就
    共有物全部，於無害他共有人權利限度內，可按其應有部分
    使用收益權而言，非謂共有人得對共有物全部任何一部有自
    由使用收益之權利；如共有人不顧他共有人之利益而就共有
    物之全部任意使用收益，即屬侵害他共有人之權利，其逾越
    應有部分為使用收益，所受超過之利益，要難謂非不當得利
    （最高法院74年度台上字第1611號民事判決意旨參照）。
  ⒉經查：
　  ⑴、102年12月20日之前，附表編號1至4建物，原係上訴人以
        買賣為原因取得事實上處分權，權利範圍各2分之1；附
        表編號5至10建物，原係上訴人原始取得，權利範圍各2
        分之1；附表編號11至13建物，原係為上訴人與被上訴
        人、曾隆耀、曾慧媛、曾芳媛分別共有，權利範圍各5
        分之1，業經本院認定如前。則被上訴人將系爭13筆建
        物全部出租收益，就非其所有及逾其權利範圍部分，即
        屬無法律上之原因，受有利益，致上訴人受有相當於租
        金之損失。故上訴人依民法第179條規定，請求被上訴
        人返還所受相當於租金之損害，自屬有據。
　　⑵、被上訴人雖抗辯：桃園市○○區○○段00之00、00之00、00
        之00、00之00、00之00地號土地，原登記為曾天生擔任
        董事長之永勝油脂股份有限公司(下稱永勝公司)所有，
        其上原有曾天生所有之桃園市○○區○○路000巷0號房屋(
        下稱○○路房屋)；68年間因永勝公司債務問題，經執行
        法院拍賣該等土地，曾天生遂以上訴人之名義，向法院
        買受該等土地，並設定地上權予祥通建設股份有限公司
        (下稱祥通公司)；81年3月5日再以上訴人名義與當代旅
        館股份有限公司(下稱當代旅館)簽訂房屋買賣契約，將
        上開土地連同○○路房屋，一併出租予當代旅館，並將原
        建物拆除後，新建旅館營業；而曾天生死亡後，曾隆耀
        、曾芳媛、曾慧媛長期旅居美國，無從管理曾天生之遺
        產，5人遂約定系爭13筆建物由被上訴人管理，當代旅
        館由上訴人分管，各自收益，十餘年來均無異議，伊係
        基於上開分管契約管理使用系爭13筆建物，並非無法律
        上之原因收取租金云云，並提出土地登記謄本及房屋租
        賃契約書為證(見本院前審卷第171-212頁)。惟當代旅
        館並非曾天生之遺產乙節，兩造於本院已不爭執(見本
        院卷第497頁)。則當代旅館既非曾天生之遺產，曾天生
        之繼承人即兩造與曾隆耀、曾芳媛、曾慧媛共5人，自
        無從就當代旅館與系爭13筆建物成立分管契約。此外，
        被上訴人復未提出其他證據證明曾天生之繼承人就當代
        旅館及系爭13筆建物確有分管約定。故被上訴人抗辯其
        係基於分管契約管理系爭13筆建物並收取租金，非無法
        律上之原因云云，即非可採。
    ⑶、再按租金之請求權因5年間不行使而消滅，民法第126條
        定有明文。凡無法律上之原因而得相當於租金之利益，
        致他人受損害時，如該他人之返還利益請求權，已逾租
        金短期消滅時效之期間，對於相當於已罹消滅時效之租
        金利益，即不得依不當得利之法則請求返還(最高法院8
        2年度台上字第3118號判決要旨參照)。本件上訴人請求
        被上訴人返還其贈與曾朝詮之前，自94年12月18日至10
        2年12月18日止，出租系爭13筆建物收取租金，而獲有
        相當租金之不當得利(見本院卷第532頁)。惟被上訴人
        抗辯相當於租金之不當得利返還請求權，依民法第126
        條規定，請求權時效為5年，依上說明，應屬可取。故
        上訴人以104年1月9日之支付命付為本件請求(見支付命
        付卷第3頁)，其不當得利返還請求權應回溯5年自99年1
        月10日起算。
　  ⑷、被上訴人出租系爭13筆建物，按附表編號1至10建物權利
        範圍2分之1，及編號10至13建物權利範圍5分之1計算，
        每年收取租金共213萬4200元等情，為兩造所不爭執(見
        原審卷一第48-49頁、本院卷第321-322頁、第498-499
        頁)。則被上訴人自99年1月10日至102年12月18日止，
        出租系爭13筆建物之租金收入，按編號1至10建物權利
        範圍2分之1，及編號10至13建物權利範圍5分之1計算，
        共計840萬5727元【0000000 ×（3+11/12+8/365）＝0000
        000，元以下四捨五入】。扣除上訴人自陳應扣除被上
        訴人代繳之系爭13筆建物地價稅69萬4839.7元、房屋稅
        43萬4566元，及上訴人個人綜合所得稅38萬3564元，合
        計151萬2969.7元（見本院卷第498-499頁）；被上訴人
        尚應返還上訴人相當於租金之不當得利689萬2757元（0
        000000－0000000.7＝0000000.3，元以下四捨五入）。故
        上訴人依民法179條規定，請求被上訴人給付689萬2757
        元，及自支付命令送達翌日即104年1月17日起至清償日
        止（見支付命令卷第31頁），按週年利率5%計算之利息
        ，為有理由；逾此範圍之請求，則非有理。
　　⑸、又上訴人依民法179條規定，請求被上訴人給付相當於租
        金之不當得利，既屬有據；則上訴人另依民法第541條
        第1項、第177條第2項規定，再為同一請求部分，本院
        已毋庸審究，併此敘明。
五、綜上所述，上訴人請求確認附表編號5至10建物之權利範圍
    為20分之1，另依民法第179條規定，請求被上訴人給付689
    萬2757元，及自104年1月17日起至清償日止，按週年利率5%
    計算之利息，為有理由，應予准許；逾上開範圍之請求，則
    無理由，不應准許。原審就上開應准許部分，為上訴人敗訴
    之判決，尚有未洽，上訴論旨指摘原判決此部分不當，求予
    廢棄改判，為有理由，爰由本院廢棄改判如主文第2、3項所
    示。至於不應准許部分，原審為上訴人敗訴之判決，並駁回
    其假執行聲請，理由雖與本院有所不同，但結論並無二致，
    仍應予以維持。上訴意旨仍執陳詞，指摘原判決此部分不當
    ，求予廢棄改判，為無理由，應駁回此部分之上訴。另就本
    判決主文第3項所命被上訴人給付金錢部分，各酌定相當擔
    保金額為准、免假執行之宣告。
六、本件事證已臻明確，兩造其餘之攻擊或防禦方法及所用之證
    據，經本院斟酌後，認為均不足以影響本判決之結果，爰不
    逐一論列，附此敘明。
七、據上論結，本件上訴為一部有理由、一部無理由。爰判決如
    主文。
中　　華　　民　　國　　110 　年　　8 　　月　　31　　日
  　　　　　　　　民事第九庭  
  　                    審判長法  官  楊絮雲   
                              法  官  張宇葭
                              法  官  郭顏毓
正本係照原本作成。
如不服本判決，應於收受送達後20日內向本院提出上訴書狀，其
未表明上訴理由者，應於提出上訴後20日內向本院補提理由書狀
（均須按他造當事人之人數附繕本）上訴時應提出委任律師或具
有律師資格之人之委任狀；委任有律師資格者，另應附具律師資
格證書及釋明委任人與受任人有民事訴訟法第466條之1第1項但
書或第2項所定關係之釋明文書影本。
中　　華　　民　　國　　110 　年　　8 　　月　　31　　日

    　　　　　　　　　　　　　書記官  馬佳瑩



























　　
附表：

編號   門 牌 號 碼  坐 落 土  地 上訴人主張之權利範圍 本院之判斷 1 桃園市○○區○○街00號0樓 桃園市○○區○○段00000 地號    1/1    無 2 桃園市○○區○○街00號0樓 桃園市○○區○○段00000 地號    1/1    無 3 桃園市○○區○○路0000號0樓 桃園市○○區○○段00000 地號    1/1    無 4 桃園市○○區○○路0000號0樓 桃園市○○區○○段00000 地號    1/1    無 5 桃園市○○區○○路0000號0樓 桃園市○○區○○段000000 地號    1/1   1/20 6 桃園市○○區○○路0000號0樓 桃園市○○區○○段000000 地號    1/1   1/20 7 桃園市○○區○○路0000號0樓 桃園市○○區○○段000000 地號    1/1   1/20 8 桃園市○○區○○路0000號0樓 桃園市○○區○○段000000 地號    1/1   1/20 9 桃園市○○區○○路0000號0樓 桃園市○○區○○段000000 地號    1/1   1/20 10 桃園市○○區○○路0000號1樓 桃園市○○區○○段00000 地號    1/1   1/20 11 桃園市○○區○○路0000號0樓 桃園市○○區○○段000000地號    1/5    無 12 桃園市○○區○○路0000號0樓 桃園市○○區○○段000000地號    1/5    無 13 桃園市○○區○○路0000號0樓 桃園市○○區○○段000000地號    1/5    無